<h1 align="center"> Ata 5 </h1>

**Redator(a):** Pedro Henrique

## Data/Horário

<p>Segue abaixo na tabela 1, informações sobre a data, horário e local onde ocorreu a reunião 5:</p>

<center>

| Data | Horário | Local
| :--: | :-----: |:----: 
| 28/05/2024 | 09:40 | FGA

**Tabela 1:** Data, horário e local da reunião realizada. <br>
**Fonte:** Pedro Henrique, 2024.

</center>

## Participantes

<p>Segue abaixo na Tabela 2, informações sobre quais participantes estiveram presentes na reunião:</p>

<center>

| Participantes | Presentes na reunião 
| :-----------: | :----------------------: 
| [Bruna Lima](https://github.com/libruna) | sim
| [Daniela Alarcão](https://github.com/danialarcao) | sim
| [Genilson Silva](https://github.com/GenilsonJrs) | sim
| [Lucas Avelar](https://github.com/LucasAvelar2711)| sim
| [Mariana Letícia](https://github.com/Marianannn) | sim
| [Pedro Henrique](https://github.com/https://github.com/PedroHhenriq) | sim

**Tabela 2:** Lista de participantes da reunião. <br>
**Fonte:** Pedro Henrique, 2024.

</center>

## Pautas

- Análise dos artefatos da próxima entrega
- Definição de quem irá fazer o planejamento da avaliação do protótipo de papel e do planejamento do relato de resultados do protótipo de papel
- Analisar o andamento das entrevistas para a etapa 5


## Assuntos tratados

### Apresentação

- Foram apresentadas as pautas
- Foram apresentadas dúvidas em relação as etapas 5 e 6.

### Definição

- protótipo de papel, entrevistas e relatórios serão atividades individuais 
- já os planejamentos de avaliação e dos resultados sobre o protótipo de papel deverão ser feitos em grupo

#### Definição do cronograma de atividades da etapa

- Para o planejamento da avaliação do protótipo de papel, Bruna Daniela e Lucas serão os responsáveis
- Para o planejamento do relato dos resultados do protótipo de papel, Mariana, Pedro e Genilson serão os responsáveis

## Gravação da Reunião

Para essa reunião, foi autorizado pelo professor da disciplina gravar apenas o áudio. Foi permitido a nós um tempo para nos reunirmos durante a aula e aproveitamos e gravamos a reunião.

<audio controls>
    <source scr="reunioes_audio/reuniao_5.mp4" type="audio/mp4">
    <p>
        Seu navegador pode não suportar o "audio HTML5". Aqui está o 
        <a href="reunioes_audio/reuniao_5.mp4">link para o áudio</a> .
    </p>
</audio>

**Audio 1:** Gravação de audio da reunião 6. <br>
**Fonte:** [Bruna Lima](https://github.com/libruna), [Daniela Alarcão](https://github.com/danialarcao), [Genilson Silva](https://github.com/GenilsonJrs), [Lucas Avelar](https://github.com/LucasAvelar2711), [Mariana Letícia](https://github.com/Marianannn) e [Pedro Henrique](https://github.com/PedroHhenriq).

## Próxima reunião

Prevista para o dia 06 de junho às 20:00.

## Histórico de Versões

<center>

| Versão |    Data    | Descrição                                 | Autor(es)                                       | Revisor(es)                                    |
| ------ | :--------: | ----------------------------------------- | ----------------------------------------------- | ---------------------------------------------- |
| `1.0`   | 28/05/2024 | criação da ata | [Pedro Henrique](https://github.com/https://github.com/PedroHhenriq) |   [Mariana Letícia](https://github.com/Marianannn)    | 
| `2.0`   | 30/05/2024 | adicionando conteúdo ao template de ata | [Mariana Letícia](https://github.com/Marianannn) |   [Pedro Henrique](https://github.com/https://github.com/PedroHhenriq)   | 
| `2.1`   | 08/07/2024 | Correções e adição de fontes | [Bruna Lima](https://github.com/libruna) |[Mariana Letícia](https://github.com/Marianannn)  | 

</center>