<h1 align="center"> Ata 6 </h1>

**Redator(a):** Bruna Lima

## Data/Horário

<p>Segue abaixo na tabela 1, informações sobre a data, horário e local onde ocorreu a reunião 6:</p>

<center>

| Data       | Horário | Local |
| :--------: | :-----: |:----: |
| 10/06/2024 | 08:30   | FGA   |

**Tabela 1:** Data, horário e local da reunião realizada. <br>
**Fonte:** Bruna Lima, 2024.

</center>

## Participantes

<p>Segue abaixo na Tabela 2, informações sobre quais participantes estiveram presentes na reunião:</p>

<center>

| Participantes | Presentes na reunião 
| :-----------: | :----------------------: 
| [Bruna Lima](https://github.com/libruna) | sim
| [Daniela Alarcão](https://github.com/danialarcao) | sim
| [Genilson Silva](https://github.com/GenilsonJrs) | sim
| [Lucas Avelar](https://github.com/LucasAvelar2711)| sim
| [Mariana Letícia](https://github.com/Marianannn) | sim
| [Pedro Henrique](https://github.com/https://github.com/PedroHhenriq) | sim

**Tabela 2:** Lista de participantes da reunião. <br>
**Fonte:** Bruna Lima, 2024.

</center>

## Pautas

- Planejamento da verificação;
- Alinhamento sobre organização do GitPages;
- Alinhamento sobre desenvolvimento das verificações.

## Assuntos tratados

### Apresentação

- Foram apresentadas as pautas;
- Foram apresentadas dúvidas em relação as etapas 6.1.

### Definição

- Divisão de tarefas para documentação do planejamento alinhado em grupo;
- Divisão de tarefas para o desenvolvimento das listas de verificação para cada integrante;
- Divisão de tarefas para o desenvolvimento das inspeções.

#### Definição do cronograma de atividades da etapa

- **Atividade 1:** Planejamento da verificação: 
    - **Responsáveis:** Bruna, Mariana e Pedro.
- **Atividade 2:** Construção das listas de verificação para cada artefato das etapas 2, 3, 4 e 5: 
    - **Responsáveis:** Bruna, Daniela, Genilson, Lucas, Mariana e Pedro.
- **Atividade 3:** Inspeção para cada artefato das etapas 2, 3, 4 e 5: 
    - **Responsáveis:** Bruna, Daniela, Genilson, Lucas, Mariana e Pedro.

## Gravação da Reunião
Essa reunião aconteceu durante a aula destinada a desenvolvimento de projeto, dessa forma gravamos o audio da reunião.

<audio controls>
    <source scr="reunioes_audio/reuniao_6_1.mp4" type="audio/mp4">
    <p>
        Seu navegador pode não suportar o "audio HTML5". Aqui está o 
        <a href="reunioes_audio/reuniao_6_1.mp4">link para o áudio</a> .
    </p>
</audio>

**Audio 1:** Gravação de audio da reunião 6. <br>
**Fonte:** [Bruna Lima](https://github.com/libruna), [Daniela Alarcão](https://github.com/danialarcao), [Genilson Silva](https://github.com/GenilsonJrs), [Lucas Avelar](https://github.com/LucasAvelar2711), [Mariana Letícia](https://github.com/Marianannn) e [Pedro Henrique](https://github.com/PedroHhenriq).

## Próxima reunião

Planejada para ocorrer em 14 de junho de 2024.

## Histórico de Versões

<center>

| Versão |    Data    | Descrição                                 | Autor(es)                                       | Revisor(es)                                    |
| ------ | :--------: | ----------------------------------------- | ----------------------------------------------- | ---------------------------------------------- |
| `1.0`   | 28/05/2024 | criação da ata | [Bruna Lima](https://github.com/https://github.com/libruna) | [Mariana Letícia](https://github.com/https://github.com/Marianannn) | 
| `2.0`   | 07/07/2024 | Adição de informações sobre a ata | [Mariana Letícia](https://github.com/https://github.com/Marianannn) | [Bruna Lima](https://github.com/https://github.com/libruna) | 
| `2.1`   | 08/07/2024 | Correções e adição de fontes | [Bruna Lima](https://github.com/libruna) |  | 

</center>