<h1 align="center"> Ata 3 </h1>

**Redator(a):** Mariana Letícia

## Data/Horário

<p>Segue abaixo na tabela 1, informações sobre a data, horário e local onde ocorreu a reunião 3:</p>

<center>

| Data | Horário | Local
| :--: | :-----: |:----: 
| 09/05/202 | 19:20 - 20:12 | Microsoft Teams

**Tabela 1:** Data, horário e local da reunião realizada. <br>
**Fonte:** Mariana Letícia, 2024.

</center>

## Participantes

<p>Segue abaixo na Tabela 2, informações sobre quais participantes estiveram presentes na reunião:</p>

<center>

| Participantes | Presentes na reunião 
| :-----------: | :----------------------: 
| [Bruna Lima](https://github.com/libruna) | sim
| [Daniela Alarcão](https://github.com/danialarcao) | não
| [Genilson Silva](https://github.com/GenilsonJrs) | sim
| [Lucas Avelar](https://github.com/LucasAvelar2711) | não
| [Mariana Letícia](https://github.com/Marianannn) | sim
| [Pedro Henrique](https://github.com/https://github.com/PedroHhenriq) | sim

**Tabela 2:** Lista de participantes da reunião. <br>
**Fonte:** Mariana Letícia, 2024.

</center>

## Pautas

- Modificação das funcionalidades na análise de tarefas
- Atribuição de tarefas da etapa 3 para cada um dos membros do grupo

## Assuntos tratados

### Apresentação

- Apenas foi apresentado os tópicos a seguir para a discussão

### Definição

- Necessidade de troca de funcionalidades na análise de tarefa:

	Bruna - agendamento online<br>
	Daniela - a decidir<br>
	Genilson - calculadora de incêndio<br>
	Lucas - a decidir<br>
	Mariana - mapa de incêndio<br>
	Pedro - treinamento online (quiz) ideia (exemplo primeiro socorros)<br><br>
    OPÇÕES EXEMPLO DE FUNCIONALIDADES PARA O GRUPO<br>
    - Fórum de discussão<br>
    - Chat bot <br>
    - notificação por geocalização<br>
    - portal do voluntariado<br>


#### Definição do cronograma de atividades da etapa

- Sobre tópicos da etapa 3
    - Metas de usabilidade: Mariana
    - Princípios gerais de projeto: Bruna e Pedro
    - Guia de estilo: Genilson e Daniela
    - Característica da plataforma do projeto: Lucas


## Gravação da Reunião

[link para a gravação da reunião 3](https://youtu.be/TW9F2o2QKfQ)

<iframe width="1000vw" height="400vh" src="https://www.youtube.com/embed/TW9F2o2QKfQ?si=ZklRE5buud8eS_if" title="YouTube video player" frameborder="0" allow="accelerometer; autoplay; clipboard-write; encrypted-media; gyroscope; picture-in-picture; web-share" referrerpolicy="strict-origin-when-cross-origin" allowfullscreen></iframe>

*Obs.: Vale ressaltar que, durante essa reunião em específico, muitos não puderam ligar a câmera por conta de suas questões pessoais.*

**Vídeo 1:** Gravação da reunião 3. <br>
**Fonte:** [Bruna Lima](https://github.com/libruna), [Genilson Silva](https://github.com/GenilsonJrs), [Mariana Letícia](https://github.com/Marianannn) e [Pedro Henrique](https://github.com/PedroHhenriq).

## Próxima reunião

Dia 16 de maio de 2024 às 21h00

## Histórico de Versões

<center>

| Versão |    Data    | Descrição                                 | Autor(es)                                       | Revisor(es)                                    |
| ------ | :--------: | ----------------------------------------- | ----------------------------------------------- | ---------------------------------------------- |
| `1.0`   | 09/05/2024 | criação da ata | [Mariana Letícia](https://github.com/Marianannn) |    [Bruna Lima](https://github.com/libruna)   | 
| `2.0`   | 09/05/2024 | Adicionando informações à ata | [Mariana Letícia](https://github.com/Marianannn) |    [Bruna Lima](https://github.com/libruna)     | 
| `2.1`   | 13/05/2024 | Correção da definição da reunião | [Mariana Letícia](https://github.com/Marianannn) |    [Bruna Lima](https://github.com/libruna)     | 
| `2.2`   | 08/07/2024 | Correções e adição de fontes | [Bruna Lima](https://github.com/libruna) |  | 

</center>